最高法院刑事判決　　　　　　一○○年度台上字第四二五三號
上　訴　人　吳俊明
選任辯護人　陳世杰律師
上　訴　人　傅聖凱
選任辯護人　陳佑仲律師
上　訴　人　沈俊宏
　　　　　　鄭欣怡
上 列一 人
選任辯護人　陳郁仁律師
上　訴　人　蔡建興　男民國○○年○月○○日生　　　　　
　　　　　　　　　　身分證統一編號：Ｚ000000000
　　　　　　　　　　住台北市中山區○○○路140號3樓
　　　　　　蔡小華　女民國○○年○○月○○日生
　　　　　　　　　　身分證統一編號：Ｚ000000000
　　　　　　　　　　住新北市○○區○○街115巷32號
上列上訴人等因違反兒童及少年性交易防制條例等罪案件，不服
台灣高等法院中華民國九十九年三月九日第二審判決（九十八年
度上訴字第四八九七號，起訴案號：台灣板橋地方法院檢察署九
十七年度偵字第三五八、三五九、二八五四、二八五五、六九三
二號），提起上訴，本院判決如下：
    主  文
上訴駁回。
    理  由
按刑事訴訟法第三百七十七條規定，上訴於第三審法院，非以判
決違背法令為理由，不得為之。是提起第三審上訴，應以原判決
違背法令為理由，係屬法定要件。如果上訴理由書狀並未依據卷
內訴訟資料，具體指摘原判決不適用何種法則或如何適用不當，
或所指摘原判決違法情事，顯與法律規定得為第三審上訴理由之
違法情形，不相適合時，均應認其上訴為違背法律上之程式，予
以駁回。本件上訴人吳俊明上訴意旨略稱：(一)、證人鄭○隆於警
詢及第一審時僅指認上訴人沈俊宏、傅聖凱、鄭欣怡參與本件犯
行，於偵查中又表示不認識吳俊明，曾聽聞「小石」應召站有綽
號「小石」、「小毛」、「小東」三位老闆。證人簡○鈿亦證陳
沈俊宏之綽號為「小石」。鄭○隆、簡○鈿及傅聖凱並陳稱所謂
「小石」應召站，係「凱薩精緻茶行」網站對外之代號。傅聖凱
更供陳無人稱呼吳俊明為「小石」。另共同被告李國平（已判刑
確定）已坦陳其係經由傅聖凱之介紹而進入「凱薩精緻茶行」工
作。鄭欣怡復供稱其非因吳俊明之引介而到「凱薩精緻茶行」工
作。沈俊宏、傅聖凱、鄭欣怡、李國平亦皆供述「凱薩精緻茶行
」及「薇閣風情暢所欲言區」網站均由傅聖凱設置、管理，扣案
之手機並係沈俊宏所購置。綜合上開證人及共同被告之陳述，足
證吳俊明確非綽號「小石」，亦未參與本件犯行，原判決對前開
有利於吳俊明之證據未加審酌，復未說明理由，自嫌理由不備。
(二)、吳俊明與其姐夫黃○聲共同設立之「金明群科技有限公司」
（下稱金明群公司）在沈俊宏、傅聖凱入股後，收入已不如昔，
吳俊明原計畫投資其他事業，並允諾讓沈俊宏、傅聖凱二人加入
，但吳俊明嗣僅邀約黃○聲至大陸投資投幣式伴唱機及LED 燈等
生意，且獲利不錯，致沈俊宏、傅聖凱心生不滿，乃於本件案發
時挾怨謊稱吳俊明亦參與本件犯行，所證應屬虛偽不實而不足採
信，吳俊明於原審並聲請傳喚黃○聲，俾證明上情，原審未予傳
喚，又未敘明理由，亦有調查未盡及理由不備之違誤。(三)、警方
所查扣之筆記本等物品，均係在沈俊宏個人之房間所搜得，並非
吳俊明所有；鄭欣怡於民國九十八年七月十四日第一審中證稱其
先前指陳吳俊明係「凱薩精緻茶行」網站之負責人，係因該網站
與金明群公司在同一處所，致生誤會。原判決對查扣之筆記本等
證物如何之與吳俊明本件犯行有關及對鄭欣怡前開有利於吳俊明
之陳述不予採納，復未加說明，於法亦有未當。上訴人傅聖凱上
訴意旨略稱：(一)、本件傅聖凱所參與者，僅係架設網站而已，至
具體媒介性交易，則由他人透過電話而與男客、應召站聯繫，再
由應召站調派小姐至男客所指定之地點，傅聖凱既未與應召小姐
見面，自無從得知所媒介之小姐中有無未滿十八歲者，且因誤信
應召站人員之說詞，以為佯稱應召站有未成年少女，僅為滿足男
客之需要而故作不實之詞，乃將此資訊刊登在電腦網頁上，此由
與「凱薩精緻茶行」配合之應召站雖有多家，但表示成員中有未
滿十八歲之女子者卻祇有「雅虎應召站」一家，即可知之，況依
卷附營業明細表所載，「雅虎應召站」及其所調派未滿十八歲女
子之營業額，僅占「凱薩精緻茶行」全部營業額之少數，傅聖凱
實無為此區區小利，致身陷重罪之必要，足證「凱薩精緻茶行」
之經營重心，並非在媒介未滿十八歲之女子與他人為性交易，傅
聖凱確因「雅虎應召站」之隱瞞，且參與經營之時間尚短，致不
慎而觸犯重罪，原判決認定傅聖凱有媒介未滿十八歲之女子與他
人為性交易之犯行，顯然違背經驗法則及論理法則。(二)、傅聖凱
係自九十五年六月間起參與本件犯行，當時刑法牽連犯之規定尚
未刪除，第一審判決就傅聖凱所犯共同意圖營利而媒介使未滿十
八歲之人為性交易及共同以電腦網路刊登足以引誘、媒介促使人
為性交易之訊息二罪，未依修正前刑法牽連犯規定從一重處斷，
而予分論併罰，原判決仍予維持，自難認為適法。上訴人沈俊宏
上訴意旨略稱：沈俊宏並未意圖牟利而與吳俊明共同經營媒介未
滿十八歲之女子與他人為性交易之應召站，且僅係受僱員工，又
無犯罪前科，所受刑之宣告，卻與為累犯之吳俊明、傅聖凱相差
不大，復較同時進入金明群公司之鄭欣怡為重，原判決量刑洵有
未當，請審酌其家中仍有三位老人亟待扶養，予以從輕量刑。上
訴人鄭欣怡上訴意旨略稱：(一)、原判決採取鄭欣怡於九十六年八
月二十七日與男客陳○全持用之門號0000000000號、0000000000
號行動電話聯繫之通訊監察譯文，作為論罪之部分依據，但對該
通訊監察譯文如何之具有證據能力，則未加說明，自嫌理由不備
。(二)、原判決事實欄係記載鄭欣怡自九十五年九月或十月以後，
始擔任「凱薩精緻茶行」早班電話接聽人員，李國平則於九十六
年二月間始進入該茶行擔任晚班電話接聽人員，則鄭欣怡、李國
平應於其等任職「凱薩精緻茶行」之日起，方能於該茶行網站之
網頁刊登足以引誘、媒介促使人為性交易之訊息，乃原判決理由
內卻說明鄭欣怡、李國平分別自九十五年八月間起即在「凱薩精
緻茶行」網站之網頁刊登足以引誘、媒介促使人為性交易之訊息
，事實之記載與理由之敘述不相一致，亦有理由矛盾之違誤。(三)
、原判決雖認定鄭欣怡等人在電腦網頁刊登：「各省大陸茶水2.
5K起，上等優質茶4K起」、「新加坡茶只要4K」、「日本精選東
洋清涼綠茶只要4K」、「韓國人蔘超細滑的茶種5K」、「俄羅斯
金酥麻茶6K」、「所有品茶時間五十分鐘內限喝一次」、「所有
茶品凡一次購買三節均送一節」、「夢夢茶=158CM =15度C=40KG
=34B＋=（6K）白皙可愛大眼因屬18度C以下茶品，非熟客不前往
」、「美美茶=158CM=15度C=40KG=32B=（6K）=清秀因屬18度C以
下茶品，非熟客不前往」、「萱萱茶=158CM=16度C=40KG=32B=（
6K）=因屬18度C以下茶品，非熟客不前往」等廣告，惟該等廣告
用語並未明白表示有媒介性交易之意思，一般人是否能從該等訊
息之內容，窺其堂奧，非無疑義，且前揭關於「夢夢茶」、「美
美茶」、「萱萱茶」之訊息部分，須由會員於網頁上登入帳號及
密號，始能獲悉此情，原判決逕認上開廣告用語客觀上為足以引
誘、媒介促使人為性交易之訊息，尚嫌速斷。(四)、依原判決認定
之事實，「凱薩精緻茶行」媒介「美美」（八十年四月間生，姓
名、年籍均詳卷）、「夢夢」（八十年六月間生，姓名、年籍均
詳卷）等未滿十八歲之女子與男客為性交易，其價格均約為新台
幣（下同）五、六千元，何以鄭欣怡於九十六年八月二十七日媒
介「夢夢」女子與男客陳○全為性交易之價格，卻高達二萬元？
如鄭欣怡確知「美美」、「夢夢」皆係未滿十八歲之女子，為何
僅對陳○全以外之其他男客有優惠？又鄭○隆於偵查中雖陳稱「
小石」應召站曾請求其調派過「夢夢」等未成年少女等語，但所
謂「未成年人」，係指未滿二十歲之人，故鄭○隆所指「未成年
少女」究係指未滿二十歲之少女抑未滿十八歲之少女？亦非無疑
，原判決未予釐清、敘明，並嫌理由欠備。(五)、依原判決事實欄
所載，鄭欣怡等人於電腦網頁刊登足以引誘、媒介促使人為性交
易之訊息，實為達成其等從事媒介性交易目的之方法，且在主觀
上屬出於一次行為決意，在刑罰上應以單純一罪評價，僅總括的
論以一罪，始符合刑罰公平原則，原判決卻予分論併罰，顯屬違
法。上訴人蔡建興、蔡小華上訴意旨則略稱：(一)、蔡建興於第一
審中雖供陳出面為蔡小華承租○○縣（○○市）○○市○區○○
○路六十二號十一樓房屋，但其於承租該房屋時，尚不知蔡小華
租屋之目的，此亦為蔡小華所坦認，足見蔡建興並非自九十六年
七月間承租該房屋時起，即與蔡小華共同在上址經營「衣蝶應召
站」，原判決為相反之認定，即有與卷內證據不相符合之違誤。
(二)、原判決認定吳俊明涉犯意圖營利而媒介使未滿十八歲之人為
性交易罪部分，其法定刑最重為十年以下有期徒刑，吳俊明又係
累犯，復始終否認犯行，第一審判決竟僅判處有期徒刑三年八月
，反觀蔡建興、蔡小華二人均無前科，又自偵查時起即均已坦承
犯行，犯後態度皆屬良好，所經營應召站之期間約僅吳俊明之三
分之一，所犯復皆為刑法第二百三十一條第一項之意圖使女子與
他人為性交之行為而媒介以營利罪，其法定刑最重僅五年以下有
期徒刑，第一審判決卻判處蔡建興、蔡小華各有期徒刑一年，兩
相比較，顯屬過重，亦與刑法第五十七條規定之量刑標準相違背
，原判決仍予維持，亦難認為適法。(三)、蔡小華因於九十一年間
與夫離婚，身無分文，又積欠銀行卡債，致信用破產，無法就業
工作，為償債並扶養兒女，始為本件犯行，其犯罪動機及目的誠
堪憫恕，原判決於量刑時對此未詳加說明，亦嫌理由欠備。(四)、
蔡建興、蔡小華均已認罪，並曾請求第一審給予緩刑宣告，第一
審亦詢問其二人願否捐款，似認蔡建興、蔡小華皆有暫不執行為
適當之情形，且蔡小華家中尚有未成年兒女及高齡父母待其扶養
，父親又係聲語障礙者，蔡建興家中亦有未成年子女及老母待其
撫育，其子並因疾病而領有輕度障礙手冊，需其在旁照料，二人
若入監服刑，家中經濟必陷入困境，原判決未斟酌及此，僅以其
等經營應召站，敗壞社會風氣等理由，即均未予諭知緩刑，於法
並有未合云云。
惟查：原判決綜合全案證據資料，本於事實審法院職權推理之作
用，認定吳俊明、沈俊宏、傅聖凱、鄭欣怡（下稱吳俊明等四人
）確有其事實欄一所載之犯行；蔡建興、蔡小華（下稱蔡建興等
二人）確有其事實欄二所載之犯行。因而維持第一審關於論處吳
俊明等四人共同意圖營利，而媒介使未滿十八歲之人為性交易（
吳俊明、傅聖凱均為累犯，鄭欣怡依刑法第五十九條規定酌減其
刑）罪刑，及共同以電腦網路刊登足以引誘、媒介促使人為性交
易之訊息（吳俊明、傅聖凱均為累犯）罪刑，暨論處蔡建興等二
人共同意圖使女子與他人為性交之行為而媒介以營利罪刑部分之
判決，駁回吳俊明等四人及蔡建興等二人各該部分於第二審之上
訴，已詳細說明其採證認事之理由。所為論斷，俱有卷證資料可
資覆按。對於依憑沈俊宏、傅聖凱、鄭欣怡、李國平之自白，卷
附門號0000000000、0000000000、0000000000號行動電話之通訊
監察譯文、「凱薩精緻茶行」電腦網頁列印資料、聊天室網頁列
印資料、「薇閤風情留言版」網頁列印資料、電腦主機檔案鑑驗
資料、員工考勤表、業績表、客戶資料表等，及扣案如原判決附
表一所示之工作站設備、筆記型電腦、電腦主機、計算紙、打卡
鐘、行動電話、隨身碟、客人來電紀錄便條紙、旅館清單、應召
女郎及工作人員排班表等證物，如何已足認定傅聖凱、沈俊宏、
鄭欣怡與李國平均有意圖使女子與他人為性交之行為而媒介以營
利，及以電腦網路刊登足以引誘、媒介促使人為性交易訊息之犯
行；依據沈俊宏、傅聖凱、鄭欣怡、李國平之供述，證人史○池
、蕭○祥、黃○豪、陳○翔、陳○全、林○平、「夢夢」、「美
美」、「萱萱」（七十九年二月間生，姓名、年籍均詳卷）之證
詞，及卷附「凱薩精緻茶行」業績表，如何之堪認「凱薩精緻茶
行」除媒介已滿十八歲之女子外，亦多次媒介十六歲以上未滿十
八歲之少女「夢夢」、「美美」、「萱萱」與不特定男客為性交
易以營利，傅聖凱、沈俊宏、鄭欣怡對此並均知情；傅聖凱、沈
俊宏、鄭欣怡雖皆諉稱「凱薩精緻茶行」之人員無須亦未曾與應
召小姐見面，對於應召小姐之年籍、外型、長相並無所悉，無從
得知所媒介之女子有無未滿十八歲之情形，電腦網頁上使用「15
度C」、「16度C」等文字，乃因「雅虎應召站」告知有可配合男
客需求而謊報年齡之應召女子，不能逕認其等確知所媒介從事性
交易之女子係未滿十八歲云云，如何之俱無足採；依據傅聖凱自
承綽號為「小東」，沈俊宏自承綽號為「小毛」，鄭欣怡自承綽
號為「小米」、「球球」，李國平自承綽號為「小莊」，及證人
鄭○隆、簡○鈿之證述，如何之足認鄭○隆、簡○鈿所稱曾向「
雅虎應召站」請求調派未成年少女從事性交易之「小石」應召站
，即係「凱薩精緻茶行」應召站無訛；鄭欣怡於第一審時已供陳
見過「夢夢」、「美美」、「萱萱」三名少女，電腦網頁所刊登
之「夢夢茶」、「美美茶」、「萱萱茶」等訊息係依其他應召站
所傳簡訊予以更新，訊息上所稱「18度C以下」係指十八歲以下
，其曾向「雅虎應召站」調派過未滿十八歲之少女與他人性交易
，鄭○隆亦證稱「雅虎應召站」曾提供未成年少女予「小石」應
召站從事性交易，如何之堪認沈俊宏、傅聖凱、鄭欣怡之主觀上
均有媒介使未滿十八歲少女為性交易之營利意圖；依據沈俊宏、
傅聖凱、鄭欣怡之證述，及「凱薩精緻茶行」與金明群公司長期
同設於一處，如何堪以認定吳俊明就傅聖凱、沈俊宏、鄭欣怡、
李國平等人所犯意圖營利媒介已滿十八歲、未滿十八歲之女子與
他人從事性交易及以電腦網路刊登足以引誘、媒介促使人為性交
易之訊息等犯行，有犯意聯絡及行為分擔；吳俊明雖否認參與「
凱薩精緻茶行」之經營，諉稱其所經營之金明群公司係以安裝、
買賣及進出口防盜系統等電子零件為業，非以該公司為幌子而媒
介性交易，且其因業務需要，常往來於台灣與大陸，傅聖凱、沈
俊宏、鄭欣怡等人復可使用公司之電腦設備，不能因公司電腦內
存有「凱薩精緻茶行」之資料，或有「http://jmp2636.vicp.ne
t」網址之紀錄，即認定其參與架設網站媒介性交易，傅聖凱、
沈俊宏、鄭欣怡、李國平均為求脫免自己罪責而陳述，所為供述
可信度甚低，不能憑以作為認罪依據云云，如何之不足採信；吳
俊明等四人所犯共同意圖營利，而媒介使未滿十八歲之人為性交
易及共同以電腦網路刊登足以引誘、媒介促使人為性交易之訊息
二犯行，均延續至九十五年七月一日刑法廢除牽連犯規定之後，
所犯二罪之犯罪構成要件又互異，如何之應予分論併罰；依據傅
聖凱、沈俊宏於第一審之供述，警方所查扣之筆記本等物品，如
何之俱屬吳俊明等四人及李國平所共有而供其等經營「凱薩精緻
茶行」所用之物；依憑蔡小華、蔡建興於第一審及原審中之自白
，證人吳○堅、李○傑、林○貴、康○祐、岳○、張○婷之證述
，卷附房屋租賃契約書影本、通訊監察譯文，及如原判決附表二
所示之行動電話等證物，如何堪以認定蔡小華、蔡建興自九十六
年七月二十九日起即在○○縣（○○市）○○市○區○○○路六
十二號十一樓經營「衣蝶應召站」。亦皆已詳加說明。上訴意旨
對原審之前揭論斷，究有何違背經驗法則或論理法則之違法情形
，並未依據卷內資料為具體之指摘，吳俊明上訴意旨(三)此部分及
(一)，傅聖凱上訴意旨(一)、(二)，鄭欣怡上訴意旨(四)此部分及(五)，蔡
小華上訴意旨(一)，仍執前開陳詞，據以指摘原判決為違背法令，
係以片面之自我說詞，對原審採證認事之適法職權行使，並已於
理由內說明之事項，漫事指摘，與法律規定得為第三審上訴理由
之違法情形，不相適合。且查：(一)、原判決已依憑沈俊宏、傅聖
凱、鄭欣怡之證述，及卷內相關事證，認定吳俊明確有意圖營利
而參與本件媒介已滿十八歲、未滿十八歲之女子與他人從事性交
易及以電腦網路刊登足以引誘、媒介促使人為性交易之訊息等犯
行。原審以前開待證事項已臻明瞭，無再傳喚黃○聲以查明沈俊
宏、傅聖凱有無因未受邀參加大陸投資致對吳俊明心生不滿等情
而為無益調查之必要，按之刑事訴訟法第一百六十三條之二第二
項第三款規定，自無違法。(二)、具有證據能力之證據資料，經合
法調查者，即得作為判斷之依據。而有偵查犯罪職權之公務員，
依通訊保障及監察法規定聲請核發通訊監察書所監聽之錄音內容
，為實施刑事訴訟程序之公務員依法定程序取得之證據。又依該
監聽錄音譯成文字，其所作成之譯文，乃監聽錄音內容之顯示，
為學說上所稱之派生證據。倘當事人對於該譯文內容之同一性或
真實性發生爭執或有所懷疑時，法院固應依刑事訴訟法第一百六
十五條之一第二項規定勘驗該監聽之錄音踐行調查證據程序，使
之忠實再現以確保內容之真實、同一；惟當事人如已承認該錄音
譯文之內容屬實，或對於該譯文之內容並無爭執，而法院復已就
該譯文依法踐行調查證據程序者，即與播放錄音有同等價值，自
得採為判斷之依據。本件鄭欣怡於九十六年八月二十七日與男客
陳○全持用之門號0000000000號、0000000000號行動電話聯繫之
通訊監察錄音譯文，係警方依通訊保障及監察法規定聲請核發通
訊監察書執行監聽，再依據監聽錄音內容，譯成文字。原審於審
判期日，就前開通訊監察錄音譯文，依法踐行調查證據程序時，
鄭欣怡及其選任辯護人均未加以爭執，有審判筆錄可查，依前揭
說明，即得採為判斷之依據。原判決雖疏未說明前開譯文如何具
有證據能力之理由，稍欠周延，但顯然於判決無影響，依刑事訴
訟法第三百八十條規定，亦難執為上訴第三審之理由。(三)、原判
決事實欄係記載吳俊明、傅聖凱與沈俊宏於九十五年六月間，即
共同出資設立金明群公司，並在同址於網路上架設「凱薩精緻茶
行」應召站網址，鄭欣怡自九十五年八月八日起受僱於吳俊明，
擔任金明群公司行政助理，嗣於一、二個月後，經吳俊明之同意
，轉任「凱薩精緻茶行」早班電話接聽人員，李國平則於九十六
年二月間起進入「凱薩精緻茶行」擔任晚班接聽電話人員，鄭欣
怡、李國平並分別自其等任職於「凱薩精緻茶行」之日起至九十
六年十一月二十日止，與吳俊明、傅聖凱、沈俊宏基於共同犯意
聯絡，在「凱薩精緻茶行」網站之網頁上刊登應召女名冊、聯絡
電話及客觀上足以引誘、媒介促使人為性交易之訊息等情，此與
理由內說明鄭欣怡、李國平與傅聖凱、沈俊宏等人分別自九十五
年八月間起至九十六年十一月二十日止在「凱薩精緻茶行」網站
之網頁刊登足以引誘、媒介促使人為性交易之訊息等語，係包括
傅聖凱、沈俊宏之刊登期間在內，並無齟齬不一，鄭欣怡上訴意
旨(二)所指，不無誤會。(四)、依卷附筆錄所載，證人史○池、蕭○
祥、黃○豪、陳○翔、陳○全、林○平均證陳其等係由「凱薩精
緻茶行」及「薇閤風情暢所欲言區」等網站網頁所刊登之前揭「
夢夢茶」、「美美茶」、「萱萱茶」等廣告，而得知前開網站有
經營媒介性交易之業務；又陳○全已證稱其於九十六年八月二十
七日打電話與「凱薩精緻茶行」應召站之綽號「小米」（即鄭欣
怡）聯絡，綽號「小米」即介紹「夢夢」之未成年女子為其作處
女開苞服務，代價為二萬元（見偵字第三五九號卷第二宗第二六
九頁反面），此與史○池、蕭○祥、黃○豪、林○平均陳稱其等
僅要求與前揭應召站之未成年女子「夢夢」為性交易，代價係五
千元，兩者性交易之內容不盡相同。原判決依據前開證人之證詞
，並參酌卷內其他證據，據謂「凱薩精緻茶行」及「薇閤風情暢
所欲言區」等網站網頁所刊載上開內容之廣告，確屬足以引誘、
媒介促使人為性交易之訊息及「夢夢」與各男客為性交易之價格
。所為論斷，與經驗法則及論理法則並無違背。尚無鄭欣怡上訴
意旨(四)此部分及(三)所指之違誤。(五)、關於刑之量定，係實體法賦
予法院得依職權裁量之事項，苟已以行為人之責任為基礎，審酌
刑法第五十七條各款所列事項而未逾越法律所規定之範圍，或濫
用其權限，即不得任意指摘為違法，以為第三審上訴之理由。兒
童及少年性交易防制條例第二十三條第二項之意圖營利而引誘、
媒介使未滿十八歲之人為性交易罪，其法定本刑為「三年以上十
年以下有期徒刑，併科新台幣五百萬元以下罰金」，同條例第二
十九條之以電腦網路刊登足以引誘、媒介促使人為性交易之訊息
罪，其法定本刑為「五年以下有期徒刑，得併科新台幣一百萬元
以下罰金」，又刑法第二百三十一條第一項之意圖使女子與他人
為性交之行為而媒介以營利罪，其法定本刑則為「五年以下有期
徒刑，得併科十萬（銀）元以下罰金」。原判決以吳俊明、鄭欣
怡、沈俊宏所犯共同意圖營利而引誘、媒介使未滿十八歲之人為
性交易及共同以電腦網路刊登足以引誘、媒介促使人為性交易之
訊息二罪，蔡建興、蔡小華所犯共同意圖使女子與他人為性交之
行為而媒介以營利一罪，於審酌刑法第五十七條各款所列事項及
吳俊明、鄭欣怡、沈俊宏、蔡建興、蔡小華之一切情狀，分別維
持第一審量處吳俊明有期徒刑三年八月，併科罰金新台幣十五萬
元及有期徒刑八月，沈俊宏有期徒刑三年二月，併科罰金新台幣
十萬元及有期徒刑七月，鄭欣怡有期徒刑二年六月，併科罰金新
台幣五萬元及有期徒刑七月，蔡建興、蔡小華各有期徒刑一年。
此乃事實審法院職權之適法行使，並未逾越法律所規定之範圍，
或濫用其權限，自不得任意指為違法。(六)、緩刑之宣告，除應具
備刑法第七十四條第一項所定條件外，並須有可認為以暫不執行
刑罰為適當之情形，始得為之，亦屬法院裁判時得依職權裁量之
事項，當事人不得以原審未諭知緩刑指為違背法令（參考本院七
十二年台上字第六六九六號、七十五年台上字第七○三三號判例
）。蔡建興、蔡小華上訴意旨(四)謂：原審未知緩刑，於法尚有未
合云云，係以自己之說詞，任意指摘，顯非適法之第三審上訴理
由。至於吳俊明等四人及蔡建興等二人之其餘上訴意旨，或為枝
節性之問題，或為單純事實之爭執，亦均非適法之第三審上訴理
由。其等之上訴違背法律上之程式，皆應予駁回。
據上論結，應依刑事訴訟法第三百九十五條前段，判決如主文。
中    華    民    國  一○○  年    八    月    四    日
                      最高法院刑事第三庭
                          審判長法官  謝  俊  雄  
                                法官  陳  世  雄  
                                法官  魏  新  和  
                                法官  徐  文  亮  
                                法官  吳  信  銘  
本件正本證明與原本無異
                                      書  記  官  
中    華    民    國  一○○  年    八    月    八    日
                                                      Ｅ